de: Gesundheit & Schönheit > Gesundheitspflege > Beatmungsmedizin: Vernebler-Zubehör; Inhalatoren; Sauerstoffkonzentratoren; Sauerstoffbehälter; Zubehör für Sauerstoffflaschen; PAP-Geräte; PAP-Masken-Ersatzteile; CPAP-Masken; Spirometer; Dampfinhalator-Zubehör; Dampfinhalatoren
hu: Egészség és szépség > Egészségügyi ellátás > Légzőrendszer-gondozás: Porlasztókiegészítők; Porlasztók; Oxigénkoncentrátorok; Oxigéntartályok; Oxigénpalack-kiegészítők; PAP-gépek; PAP-maszk-cserealkatrészek; PAP-maszkok; Spirométerek; Gőzinhalátor-kiegészítők; Gőzinhalátorok
zh-TW: 保健與美容 > 健康照護 > 呼吸照護: 霧化器配件; 噴霧治療器; 氧濃縮器; 氧氣罐; 氧氣筒配件; 呼吸儀; PAP 面罩替換零件; 呼吸器面罩; 肺量計; 蒸氣吸入器配件; 蒸氣吸入器
bg-BG: Здраве и красота > Грижа за здравето > Респираторна грижа: Аксесоари за небулизатори; Небулизатори; Кислородни концентратори; Кислородни бутилки; Аксесоари за кислородна бутилка; PAP апарати; Резервни части за PAP маска; PAP маски; Спирометри; Аксесоари за парен инхалатор; Парни инхалатори
th: สุขภาพและความงาม > การดูแลสุขภาพ > การดูแลการหายใจ: อุปกรณ์เสริมเครื่องพ่นยา; เครื่องพ่นละอองยา; เครื่องผลิตออกซิเจนเข้มข้น; ถังออกซิเจน; อุปกรณ์เสริมถังออกซิเจน; เครื่อง PAP; ชิ้นส่วนอะไหล่หน้ากากช่วยหายใจ; หน้ากาก PAP; เครื่องวัดความจุปอด; อุปกรณ์เสริมเครื่องพ่นไอน้ำ; เครื่องพ่นไอน้ำ
fi: Terveys ja kauneus > Terveydenhoito > Hengitysterapia: Nebulisaattorilisävaruste; Nebulisaattorit; Happikonsentraattori; Happitankit; Happipullolisävaruste; PAP-laitteet; PAP-naamarin varaosa; PAP-maskit; Spirometri; Höyryhengityslaitetarvike; Höyryhengityslaitteet
sk-SK: Zdravie a krása > Starostlivosť o zdravie > Starostlivosť o dýchacie cesty: Príslušenstvo pre inhalátory; Nebulizéry; Kyslíkové koncentrátory; Kyslíkové fľaše; Príslušenstvo pre kyslíkové fľaše; Prístroje na liečbu apnoe s režimom PAP; Náhradné diely pre PAP masky; Masky v režime PAP; Spirometre; Príslušenstvo pre parné inhalátory; Parné inhalátory
da: Sundhed og skønhed > Sundhedspleje > Respiratorisk pleje: Forstøvertilbehør; Sprays; Iltkoncentratorer; Ilttanke; Ilttanke – tilbehør; PAP-maskiner; PAP-maskereserverdele; CPAP-masker; Spirometre; Dampinhalator-tilbehør; Dampinhalatorer
es: Salud y belleza > Cuidado de la salud > Cuidado respiratorio: Accesorios de nebulizador; Nebulizadores; Concentradores de oxígeno; Tanques de oxígeno; Accesorios para tanques de oxígeno; Máquinas PAP; Piezas de repuesto para mascarillas PAP; Máscaras CPAP; Espirómetros; Accesorios para inhalador de vapor; Inhaladores de vapor
pl: Zdrowie i uroda > Opieka zdrowotna > Środki ochrony układu oddechowego: Akcesoria do nebulizatorów; Nebulizatory; Koncentratory tlenu; Butle tlenowe; Akcesoria do butli tlenowych; Aparaty PAP; Części zamienne do masek PAP; Maski PAP; Spirometry; Akcesoria do inhalatorów parowych; Inhalatory parowe
pt-BR: Saúde e beleza > Cuidados com a saúde > Cuidados respiratórios: Acessórios para nebulizador; Nebulizadores; Concentradores de oxigênio; Tanques de oxigênio para uso médico; Acessórios para tanques de oxigênio; Aparelhos de PAP (pressão positiva nas vias aéreas); Peças de reposição para máscaras PAP; Máscaras de PAP (pressão positiva nas vias aéreas); Espirômetros; Acessórios para inalador a vapor; Inaladores de vapor
lt-LT: Sveikata ir grožis > Sveikatos priežiūra > Kvėpavimo sistemos priežiūra: Nebulizatoriaus priedai; Nebulizatoriai; Deguonies koncentratoriai; Deguonies bakai; Deguonies balionų priedai; PAP aparatai; PAP kaukės keičiamos dalys; PAP kaukės; Spirometrai; Garų inhaliatorių priedai; Garų inhaliatoriai
vi: Sức khỏe và sắc đẹp > Chăm sóc sức khỏe > Chăm sóc hô hấp: Phụ kiện máy khí dung; Máy phun sương; Máy tạo oxy; Bình oxy; Phụ kiện bình oxy; Máy trợ thở; Phụ tùng thay thế mặt nạ PAP; Mặt nạ máy trợ thở; Máy đo chức năng phổi; Phụ kiện máy xông hơi; Máy xông hơi
ko: 건강/미용 > 건강 관리 > 호흡기 관리: 네뷸라이저 액세서리; 네뷸라이저; 산소 농축기; 산소통; 산소 탱크 액세서리; 양압기; PAP 마스크 교체 부품; 양압기 마스크; 폐활량계; 스팀 흡입기 액세서리; 증기 흡입기
ro-RO: Sănătate și frumusețe > Îngrijirea sănătății > Îngrijirea căilor respiratorii: Accesorii pentru nebulizatoare; Nebulizatoare; Concentratoare de oxigen; Butelii de oxigen; Accesorii pentru rezervoare de oxigen; Echipamente PAP; Piese de schimb pentru măști PAP; Măști PAP; Spirometre; Accesorii pentru inhalatoare cu abur; Inhalatoare cu abur
nl: Gezondheid en persoonlijke verzorging > Gezondheidszorg > Ademhalingszorg: Vernevelaar accessoires; Vernevelaars; Zuurstofconcentrators; Zuurstoftanks; Zuurstofflessen accessoires; PAP-apparaten; PAP masker vervangingsonderdelen; CPAP-maskers; Spirometers; Stoom inhalator accessoires; Stoominhalators
sv: Skönhet och hälsa > Hälsovård > Andningshjälpmedel: Nebulisatortillbehör; Nebulisatorer; Syrgaskoncentratorer; Syretanker; Syrgastubtillbehör; PAP-maskiner; PAP-maskersättningsdelar; CPAP-masker; Spirometrar; Ånginhalatortillbehör; Ånginhalatorer
cs: Zdraví a krása > Zdravotní péče > Dýchací pomůcky: Příslušenství k nebulizátorům; Rozprašovače; Kyslíkové koncentrátory; Kyslíkové láhve; Příslušenství ke kyslíkovým lahvím; Přístroje pro plicní ventilaci; Náhradní díly k PAP maskám; Masky pro plicní ventilaci; Spirometry; Příslušenství k parním inhalátorům; Parní inhalátory
zh-CN: 保健/美容/卫生/护理 > 医疗保健 > 呼吸护理: 雾化器配件; 雾化器; 制氧机; 氧气罐; 氧气罐配件; 正气压呼吸机; PAP 面罩替换部件; 正气压呼吸机面罩; 肺活量计; 蒸汽吸入器配件; 蒸汽吸入器
el: Υγεία & ομορφιά > Φροντίδα υγείας > Αναπνευστική φροντίδα: Αξεσουάρ νεφελοποιητή; Νεφελοποιητές; Συμπυκνωτές οξυγόνου; Φιάλες οξυγόνου; Αξεσουάρ φιαλών οξυγόνου; Συσκευές PAP; Ανταλλακτικά μάσκας PAP; Μάσκες PAP; Σπιρόμετρα; Αξεσουάρ ατμοποιητή; Εισπνευστήρες ατμού
ja: 美容・健康 > ヘルスケア > 呼吸管理: ネブライザー用アクセサリー; ネブライザー; 酸素濃縮器; 酸素ボンベ; 酸素タンク用アクセサリー; CPAP本体; PAPマスク交換用部品; CPAPマスク; スパイロメーター; スチーム吸入器用アクセサリー; 蒸気吸入器
en: Health & Beauty > Health Care > Respiratory Care: Nebulizer Accessories; Nebulizers; Oxygen Concentrators; Oxygen Tanks; Oxygen Tanks Accessories; PAP Machines; PAP Mask Replacement Parts; PAP Masks; Spirometers; Steam Inhaler Accessories; Steam Inhalers
sl-SI: Zdravje in lepota > Zdravje > Oskrba dihal: Dodatki za razpršilnike; Nebulizatorji; Kisikovi koncentratorji; Posode za kisik; Dodatki za kisikove jeklenke; Naprave s pozitivnim zračnim tlakom; Nadomestni deli za PAP maske; PAP maske; Spirometri; Dodatki za parne inhalatorje; Parni inhalatorji
tr: Sağlık ve Güzellik > Sağlık Bakım > Solunum Güçlüğü Tedavisi: Nebülizatör Aksesuarları; Nebulizörler; Oksijen Konsantratörleri; Tıbbi Oksijen Tüpleri; Oksijen Tüpü Aksesuarları; PAP Cihazları; PAP Maske Yedek Parçaları; CPAP Maskeleri; Spirometreler; Buhar İnhalatörü Aksesuarları; Buhar Maskeleri
it: Salute e bellezza > Salute > Apparato respiratorio: Accessori del nebulizzatore; Nebulizzatori; Concentratori di ossigeno; Bombole di ossigeno; Accessori per bombole di ossigeno; Macchine a pressione positiva; Parti di ricambio della maschera PAP; Maschere a pressione positiva; Spirometri; Accessori dell'inalatore a vapore; Inalatori di vapore
pt-PT: Saúde e beleza > Cuidados de saúde > Cuidado respiratório: Acessórios para nebulizadores; Nebulizadores; Concentradores de oxigénio; Garrafas de oxigénio; Acessórios para garrafas de oxigénio; Ventiladores de pressão positiva contínua; Peças de substituição para máscaras pap; Máscaras de pressão positiva contínua; Espirómetros; Acessórios para inaladores a vapor; Inaladores de vapor
ru: Красота и здоровье > Медицинские товары > Респираторная терапия: Аксессуары для небулайзеров; Небулайзеры; Кислородные концентраторы; Медицинские кислородные баллоны; Аксессуары для кислородных баллонов; Аппараты неинвазивной вентиляции легких; Запасные части для масок PAP; Маски для неинвазивной вентиляции легких; Спирометры; Аксессуары для паровых ингаляторов; Паровые ингаляторы
nb: Skjønnhet og helse > Helsestell > Pustehjelp: Forstøvertilbehør; Forstøvere; Oksygenkonsentratorer; Oksygentanker; Oksygentanktilbehør; PAP-maskiner; CPAP-maskereservedeler; PAP-masker; Spirometre; Dampinhalator-tilbehør; Dampinhalatorer
hr-HR: Zdravlje i ljepota > Briga za zdravlje > Briga za respiratorni sustav: Dodatna oprema za nebulizatore; Nebulizatori; Koncentratori kisika; Spremnici kisika; Dodatna oprema za boce s kisikom; PAP uređaji; Zamjenski dijelovi za PAP maske; PAP maske; Spirometri; Dodatna oprema za parne inhalatore; Parni inhalatori
fr: Santé et beauté > Santé > Soins respiratoires: Accessoires pour nébuliseur; Chambres d’inhalation; Concentrateurs d’oxygène; Bouteilles d’oxygène; Accessoires pour bouteilles d’oxygène; Machines PPC; Pièces de rechange pour masques PPC; Masques pour PPC; Spiromètres; Accessoires pour inhalateur à vapeur; Inhalateurs à vapeur